【裁判字號】    98,易,503
【裁判日期】    981022
【裁判案由】    贓物
【裁判全文】
臺灣高雄地方法院刑事判決               98年度易字第503號
被      告  丙○○
選任辯護人  孫志鴻律師
被      告  甲○○
上列被告因贓物案件，經檢察官提起公訴（97年度偵字第13865
號、第15898號），本院判決如下：
    主  文
丙○○共同收受贓物，累犯，處有期徒刑陸月，如易科罰金，以
新臺幣壹仟元折算壹日；又收受贓物，累犯，處有期徒刑伍月，
如易科罰金，以新臺幣壹仟元折算壹日。應執行有期徒刑拾月，
如易科罰金，以新臺幣壹仟元折算壹日。
甲○○共同收受贓物，處有期徒刑參月，如易科罰金，以新臺幣
壹仟元折算壹日。
    事  實
一、丙○○前於民國92年間，因贓物案件，經本院以92年度易字
    第1646號判決處有期徒刑6 月確定，甫於93年4 月12日易科
    罰金執行完畢。詎其仍不知悔改，與甲○○於97年5 月8 日
    9 時許，均明知真實姓名、年籍不詳之成年人置於不知情之
    劉文明所有，位於高雄縣美濃鎮外六寮47之5 號右前方空地
    之車牌號碼9580-GV 號自小客車，係來路不明之贓車（經查
    係己○○所有，前於97年5 月5 日至同年月6 日前某時，在
    臺北市○○區○○路3 段243 巷3 弄7 號失竊），仍共同基
    於收受贓物之犯意聯絡，受領前揭失竊之汽車，並在上址空
    地，予以拆卸、解體。嗣於上開車輛拆解完成後，丙○○復
    於同日11時許，由不知情之甲○○駕駛其所有之車牌號碼13
    70- KB號自小客車附載丙○○，前往旗山鎮公有停車場，丙○○明知停放於上開停車場之車牌號碼5A-0965 號（起訴書
    誤載為「5A-5960 號」）自小客車係來路不明之贓車（經查
    係戊○○所有，前於97年5 月8 日前某日，在臺北市○○區
    ○○路4 段145 巷83弄失竊），仍另基於收受贓物之犯意，
    駕駛上揭車輛回到上址空地。嗣於同日13時20分許，員警經
    丙○○、甲○○同意，至高雄縣美濃鎮外六寮47之5 號右前
    方空地搜索，當場查獲，並扣得乙炔切割器1 組、角架1 對
    、手動起重器1 組、拆卸車體工具1 批及己○○所有車牌號
    碼9580-G V號SUZUKI自小客車如附表所示已解體之零件共40
    件、其汽車行車執照、保險證各1 紙、戊○○所有車牌號碼
    5A-0965 號、車身號碼為W0000000、引擎號碼為4G64A01764
    7 號之中華自小客車1 輛及其鑰匙1 支等物，始查獲上情。
二、案經內政部警政署保安警察第三總隊大二大隊報告臺灣高雄
    地方法院檢察署檢察官偵查起訴。
    理  由
壹、證據能力部分
一、按被告以外之人於偵查中向檢察官所為陳述，除顯有不可信
    之情況者外，得為證據，刑事訴訟法第159 條之1 第2 項定
    有明文。偵查中對被告以外之人所為之偵查筆錄，性質上係
    屬傳聞證據。惟現階段刑事訴訟法規定檢察官代表國家偵查
    犯罪、實施公訴，依法其有訊問被告之權，證人且須具結，
    而實務運作時，檢察官偵查中向被告以外之人所取得之陳述
    ，原則上均能遵守法律規定，不致違法取供，其可信度極高
    ，職是，本件共同被告甲○○於偵查中檢察官以證人身分予
    以訊問，並經依法具結在卷，且無證據顯示檢察官在偵查時
    有不法取供之情形，亦查無證據顯示有顯不可信之情況。是
    揆諸前揭說明，上開證人於偵查中之證述，具有證據能力。
二、次按被告以外之人於審判外之言詞或書面陳述，除法律有規
    定者外，不得作為證據。被告以外之人於審判外之陳述，雖
    不符刑事訴訟法第159 條之1 至同條之4 之規定，而經當事
    人於審判程序同意作為證據，法院審酌該言詞陳述或書面陳
    述作成時之情況，認為適當者，亦得為證據。當事人、代理
    人或辯護人於法院調查證據時，知有刑事訴訟法第159 條第
    1 項不得為證據之情形，而未於言詞辯論終結前聲明異議者
    ，視為有前項之同意，刑事訴訟法第159 條第1 項、第159
    條之5 分別定有明文。查本判決所引用之各項據以認定事實
    之傳聞性質，被告丙○○及其辯護人、被告甲○○、公訴人
    於本院言詞辯論前，均不爭執而未曾聲明異議，本院審酌該
    等言詞及書面陳述作成時之情況，並無出於任意性或不正取
    供，或違法或不當情事，且客觀上亦無不可信之情況，堪認
    為適當，揆諸前開說明，依法均有證據能力，合先敘明。
貳、實體部分
一、訊據被告丙○○對於在上揭時、地將車牌號碼9580-GV 號自
    小客車予以拆卸、解體，並自旗山鎮公有停車場駕駛車牌號
    碼5A- 0965號自小客車回到上址空地等情，固不否認，惟矢
    口否認有何收受贓物之犯行，辯稱：伊是受僱於乙○○，是
    他把車輛交給伊，要伊把零件拆下來，車牌號碼9580-GV 號
    自小客車是乙○○用拖車拖給伊的，當時這輛車就沒有引擎
    ，而車牌號碼5A-0965 號自小客車是乙○○打電話叫伊去開
    ，伊不知道這2 輛車是贓物，只知道是權利車，若是贓車，
    伊就不會去偷了云云。另被告甲○○固坦承有於上揭時、地
    ，拆卸車牌號碼9580-GV 號自小客車之玻璃，惟矢口否認有
    何收受贓物之犯行，辯稱：係丙○○打電話叫伊去拆玻璃的
    ，他說是權利車，伊才去拆卸的，伊不知道是贓車，因為保
    養廠沒有車牌的車很多云云。
二、經查：
（一）上開懸掛9580-GV 號車牌、車身號碼為JSAHTX92V0000000
      0 號之SUZUKI自小客車，為己○○所有，於97年5 月5 日
      晚間凌晨至同年月6 日早上遭竊之事實，業經證人己○○
      於警詢時陳述在卷（見警卷二第5 頁至第5 頁反）；懸掛
      5A- 0965號車牌、車身號碼為W0000000、引擎號碼為4G64
      A017647 號之中華自小客車，為戊○○所有，於97年5 月
      8 日前某日，丁○○使用時遭竊之事實，業經證人丁○○
      於警詢時陳述明確（見警卷二第4 頁至第4 頁反），並有
      如事實欄所示之扣案物品，暨台北市政府警察局車輛協尋
      電腦輸入單2 紙、上開2 車車籍基本資料、失車紀錄、丁○○、己○○之贓物認領保管單、汽車零件照片40張、現
      場照片14張（見警卷二第6 頁至第10頁、第12頁至第31頁
      、警卷一第61頁至第65頁、第70頁至第76頁、97年度偵字
      第13865 頁卷第19頁）在卷可稽，足認上開2 車確為贓物
      無疑。
（二）被告丙○○共同收受車牌號碼9580-GV 號自小客車部分：
      1. 被告丙○○雖辯稱：伊不知車牌號碼9580-GV 號自小
         客車是贓車，只知道是權利車云云，然被告丙○○於
         本院審理中自承：權利車原則上會有車牌，但有時車
         主會把車牌帶回去，以免被人利用做壞事，車牌沒有
         被註銷，也不可能繳回監理所，權利車的行車執照車
         主本身要留起來，把行車執照影本交給買方，但本件
         乙○○沒有把行車執照交給伊，伊也沒有向乙○○查
         看上揭車輛的行車執照影本等語（見本院卷一第33頁
         至第33頁反），足見被告並未查明上揭車輛是否具行
         車執照，以確認非贓車，確為權利車乙節甚明。又被
         告丙○○於警詢、偵查及本院審理中均自陳係從事汽
         車板金行業，從10幾歲國中畢業後就做板金，至本案
         被查獲前等語（見警卷一第5 頁反、97年度偵字第13
         865 號卷第29頁、第58頁、本院卷一第31頁反），其
         對於經手之車輛是否為贓車一事，自應有所篩選及防
         範，而其於本院審理中自承：因權利車市面上很多，
         伊憑自己的直覺，因該車沒有引擎、車牌，伊根本沒
         有去想要查看行車執照，乙○○告訴伊是權利車，要
         伊去開回來，伊就開回來等語（見本院卷一第33頁反
         ），是其在未有任何確認車輛係經車主同意出售轉讓
         之確認動作，亦無於公路監理加值網站，查詢車輛是
         否有失竊紀錄之情形下，即予收受解體、拆卸，其辯
         稱不知為贓物，已無可採。
      2. 上揭車輛於被告丙○○拆卸前，即已不具引擎、車牌
         等情，業據被告丙○○於本院審理中供述在案（見本
         院卷一第32頁），被告丙○○既負責拆卸解體車輛，
         則於尚未拆卸前，對於車輛已不具引擎，依其專業判
         斷，應當有所懷疑。又員警於上開空地扣得上揭車輛
         之行車執照、保險證，有己○○之贓物認領保管單（
         見97年度偵字第13865 號卷第19頁）在卷可證，被告
         丙○○於偵查中雖辯稱：不知為何會有行照、保險卡
         ，是警察找到的云云（見97年度偵字第13 865號卷第
         30 頁 、第58頁），然被告丙○○既已將車輛拆解為
         如附表所示之40件零件，當可知悉車上之其他物件，
         則其於察覺有汽車行車執照及保險卡後，對於贓車之
         來源出處，應當更須謹慎查證為是，是被告丙○○所
         辯，純屬虛妄。至被告丙○○雖另辯稱：上揭自小客
         車係乙○○用拖車拖給伊的，是他要伊把零件拆下來
         云云，然該汽車解體空地只看過丙○○、甲○○出入
         ，業據證人劉文明即上開空地之所有人於警詢中陳稱
         明確（見警卷一第21頁），參以被告丙○○於警詢中
         自陳其與綽號「大胖」之乙○○僅係朋友關係，是在
         保養廠認識的等語（見警卷一第4 頁至第4 頁反），
         於偵查中並稱：平時很少與乙○○聯絡，有時他的車
         需要板金才會找伊，伊被抓時有馬上打給他，但他沒
         有來等語（見97年度偵字第13865 號卷第29頁），然
         於本院準備程序中改稱：伊是受僱於乙○○，每輛車
         薪資2000元，他會把車輛交給伊，要伊把零件拆下來
         等語（見本院卷二第43頁），其與乙○○之關係究為
         何，前後供詞不一，足認被告丙○○所言係乙○○請
         其解體車輛，並會來取回車輛零件等情，是否為實，
         要屬卸責之詞，委無可採，是此部分被告丙○○事證
         明確，其犯行堪以認定。
（三）被告丙○○收受車牌號碼5A-0965 號自小客車部分：
      1. 被告丙○○雖辯稱：不知車牌號碼5A-0965 號自小客
         車係贓車，只知係權利車云云，然被告丙○○於前往
         旗山鎮公有停車場駕駛車輛回空地前，並未查明上揭
         車輛是否具行車執照，亦未本於其專業，確實查證該
         車輛是否為來路不明之贓車，如前所述。被告丙○○
         於本院審理中復供述：伊沒有問乙○○權利車如何來
         的，伊沒有想那麼多等語（見本院卷一第33頁），是
         其在未有任何確認車輛來源出處，或查詢車輛是否有
         失竊紀錄之情形下，即予收受、駕駛甚明，被告丙○○辯稱不知為贓物，尚難採信。
      2. 又被告丙○○於97年5 月9 日檢察官偵查中稱：當時
         「大胖」有在旗山醫院停車場的現場等語（見97年度
         偵字第13865 號卷第9 頁）；於97年7 月4 日檢察官
         偵查中復稱：是呂親自交給伊的，當時車子已在發動
         等語（見97年度偵字第13865 號卷第30頁），然於本
         院98年6 月30日審理中改稱：係乙○○打電話給伊，
         說有1 台停在旗山停車場那裡，沒有車牌，鑰匙插在
         上面，要伊開到上開空地，因為那裡沒幾部車，乙○○有說要伊去開的車子是白銀色的箱型車，所以很好
         找等語（見本院卷一第33頁），參以證人甲○○於檢
         察官偵查中證稱：並未看到「大胖」在旗山醫院的停
         車場等語（見97年度偵字第13865 號卷第9 頁），足
         見被告丙○○對於綽號「大胖」即乙○○之人，於上
         揭時間是否確在停車場，並親自交予被告丙○○等情
         ，供詞前後不一，顯係飾卸之詞。再上揭車輛之方向
         盤遭人鋸斷，業經證人即車牌號碼5A-0965 號自小客
         車之使用人丁○○於警詢中陳明甚詳（見警卷二第4頁
         反），被告丙○○雖辯稱：伊沒注意到車輛方向盤已
         被鋸斷云云（見97年度偵字第13865 號卷第58頁），
         然被告丙○○駕車自旗山公有停車場駛回上開空地，
         殊無不知方向盤遭鋸斷之可能，是被告丙○○辯稱不
         知係贓車等情，不足採信，此部分被告丙○○犯行洵
         堪認定。
（四）被告甲○○共同收受車牌號碼9580-GV 號自小客車部分：
      1.被告甲○○雖以前詞置辯，惟其於警詢中自承：上揭車
        輛沒有懸掛車牌，且引擎蓋、後車廂及車門都沒有了等
        語（見警卷一第9 頁），於檢察官偵查中復稱：伊不知
        道查獲的空地所拆卸的汽車是贓車，丙○○跟伊說是銀
        行的權利車，他叫伊拆伊就去；伊到現場時看到車子無
        車牌時，因為保養廠也是會有這樣，所以伊未懷疑可能
        是贓車，伊每次到現場，他都拆卸到只剩下廢鐵等語（
        見97年度偵字第13865 號卷第5 頁），而被告甲○○自
        承涉及汽車修理行業約10幾年，職業是拆裝汽車玻璃等
        語（見警卷一第10頁、97年度偵字第13865 號卷第4 頁
        ），則其自有判斷經手車輛是否為來路不明之贓車之專
        業，不應僅單方面聽從被告丙○○之說詞，未有任何確
        認動作，即予相信，且其於發現車輛未懸掛車牌，無引
        擎蓋，甚至僅剩廢鐵時，更須謹慎查證為是，是被告甲○○辯稱不知為贓車，純屬子虛，委無可採。
     2. 被告甲○○於檢察官偵查中復供稱：伊是自己開一個工
        作室，主要業務是保養廠如果有車要換玻璃，伊就去換
        ，伊與被告丙○○合作約6 、7 年，之前合作的3 、4
        台車，都是破掉換新的，只有被查獲的那台是只有拆下
        未換的，伊當時拆玻璃時，車窗框是好的，伊也不知為
        什麼要拆等語（見97年度偵字第13865 號卷第50頁至第
        51頁），足見被告甲○○對於拆解上揭車輛玻璃之目的
        已有所懷疑，則其對上揭車輛係來路不明之贓車應有所
        知悉。又證人即共同被告丙○○於本院審理時證稱：伊
        請甲○○來拆除汽車玻璃時，伊說這台車伊不會拆玻璃
        ，你去拆除汽車玻璃，等一下乙○○來會順便把工資給
        你等語（見本院卷第34頁）；被告甲○○則於警詢時供
        述：丙○○原來有說工資要給伊，後來沒給伊，但天窗
        要伊拿去，準備有客戶要時變賣更換等語（見警卷一第
        14頁反），然被告丙○○與乙○○之關係究為朋友或僱
        傭關係，被告丙○○說詞不一，已如上述，倘渠等僅為
        朋友關係，則被告丙○○請求被告甲○○幫忙拆卸玻璃
        ，何以係由乙○○支付工資予被告甲○○？又倘渠等係
        僱傭關係，則何以被告丙○○得自行決定將天窗交予被
        告甲○○，足見被告甲○○對於上揭車輛係贓車一節有
        所知悉，且被告丙○○、甲○○二人具犯意聯絡甚明，
        是被告甲○○所辯，顯係卸責之詞，不足可採。
（五）綜上，本件事證明確，被告丙○○、甲○○二人犯行堪以
      認定，應依法論科。
三、核被告丙○○、甲○○二人所為，均係犯刑法第349 條第1
    項之收受贓物罪。被告丙○○、甲○○二人於97年5 月8 日
    9 時許，就收受車牌號碼9580-GV 號自小客車之犯行，有犯
    意聯絡及行為分擔，應論以共同正犯。被告丙○○所犯上開
    二次收受贓物犯行，犯意各別，行為互殊，應予分論併罰，
    公訴人認為屬接續犯，容有誤會。又被告丙○○前因贓物罪
    ，經本院以92年度易字第1646號判決處有期徒刑6 月確定，
    甫於93年4 月12日易科罰金執行完畢，其於5 年內故意再犯
    本案有期徒刑以上之2 次收受贓物罪，均為累犯，應俱依刑
    法第47條第1 項加重其刑。爰審酌被告二人犯本罪時屬壯年
    ，不思以合法方式努力營生，反不法收受贓物，所為妨害贓
    物之查緝，影響竊盜案之偵查，對社會治安造成不良影響，
    且否認犯罪，犯後態度不佳，被告丙○○前亦因贓物案件，
    受有期徒刑之宣告，素行不佳等一切情狀，分別量處如主文
    所示之刑，並均諭知易科罰金之折算標準，就被告丙○○部
    分並定其應執行之刑及易科罰金之折算標準。再本件被告丙○○用以拆卸、解體汽車之手動起重器、乙炔切割器、角架
    及其他拆卸車體工具，俱非違禁物，且核與本案之收受贓物
    犯行欠缺直接關係，本院自無由為沒收之宣告；至扣案之車
    牌號碼9580-G V號SUZUKI自小客車如附表所示已解體之零件
    共40件、其汽車行車執照、保險證各1 紙、車牌號碼5A-096
    5 號、車身號碼為W0000000、引擎號碼為4G64A01764 7號之
    中華自小客車1 輛及其鑰匙1 支等物，皆非被告丙○○、甲○○所有，亦非違禁物，無庸沒收，併此敘明。
參、不另為無罪之諭知
一、公訴意旨另以：被告甲○○接續於97年5 月8 日11時許，明
    知停放在旗山鎮公有停車場之車牌號碼5A-0965 號（起訴書
    誤載為「5A-5960 號」）自小客車係來路不明之贓車（經查
    係戊○○所有，前於97年5 月8 日前某日，在臺北市○○區
    ○○路4 段145 巷83弄失竊），仍與共同被告丙○○基於接
    續收受贓物之犯意聯絡，由其駕駛所有之車牌號碼1370- KB
    號自小客車附載被告丙○○，前往上開停車場，由被告丙○○下車駕駛上揭車輛後，二人並各自駕車至位於高雄縣美濃
    鎮外六寮47之5 號右前方空地，因認被告甲○○此部分亦共
    同涉犯刑法第349 條第1 項之收受贓物罪嫌，並與前述論罪
    科刑之收受贓物罪部分，具有接續犯之實質上一罪關係等語
    。
二、按犯罪事實應依證據認定之，無證據不得認定犯罪事實；又
    不能證明被告犯罪者，應諭知無罪之判決，刑事訴訟法第15
    4 條第2 項、第301 條第1 項前段分別定有明文。次按事實
    之認定，應憑證據，如未能發現相當證據，或證據不足以證
    明，自不能以推測或擬制之方法，為裁判基礎；又認定不利
    於被告之事實，須依積極證據，苟積極證據不足為被告事實
    之認定時，即應為有利被告之認定，更不必有何有利之證據
    ；再認定犯罪事實，所憑之證據，雖不以直接證據為限，間
    接證據亦包括在內，然無論直接或間接證據，其為訴訟上之
    證明，須於通常一般之人均不致於有所懷疑，而得確信其為
    真實之程度者，始得據之為有罪之認定，倘其證明尚未達到
    此一程度，而有合理性懷疑之存在時，即無從為有罪之認定
    （最高法院30年上字第816 號、40年台上字第86號、76年台
    上字第4986號判例意旨參照）。
三、上開公訴意旨認被告甲○○涉有收受贓物之犯行，無非係以
    被告甲○○駕車搭載被告丙○○前往旗山鎮公有停車場，取
    回上開未懸掛車牌取車，並各自駕車一同回到上址空地，為
    其主要論據。訊據被告甲○○固坦承有載丙○○至旗山公有
    停車場駕駛三菱銀色汽車，惟堅決否認有何收受贓物犯行，
    辯稱：是丙○○拜託伊載他去牽車，最後該車是丙○○自己
    開回來，伊沒有動手拆卸這輛車的玻璃，因伊沒拿到工資，
    所以又回到空地等丙○○等語。
四、經查，被告甲○○於97年5 月8 日11時許，搭載被告丙○○
    至旗山醫院旁停車場駕駛三菱銀色汽車，係被告丙○○自行
    開車回來，其沒有動手拆卸這輛車的玻璃等情，業據被告甲○○於警詢、偵查及本院審理中供陳在卷，核與證人即共同
    被告丙○○於偵查中、本院審理時到庭證稱：是乙○○打電
    話跟伊說旗山停車場那有一部車要伊開走，當時伊沒有車，
    就請甲○○載伊到那；甲○○只是載伊去旗山醫院附近的停
    車場，放伊下車後他就走了等語（見本院卷一第32頁反、見
    97 年 度偵字第13865 號卷第58頁）相符，被告於警詢中雖
    供稱：伊載丙○○去旗山醫院旁駕駛三菱銀色汽車時，車子
    的前面伊沒看到，車子的後面伊看到是沒有懸掛車牌等語（
    見警卷一第15頁），是被告甲○○僅係搭載丙○○至旗山公
    有停車場取車，並未有何收受贓物之犯行，從而，依現存之
    證據尚不足為被告甲○○不利之認定，本應就此部分為無罪
    之諭知，惟上開公訴意旨所認被告甲○○此部分收受贓物犯
    行，若經證明有罪，與前述論罪科行之收受贓物部分，具有
    接續犯實質上一罪之關係，爰不另為無罪之諭知，附此敘明
    。
據上論斷，應依刑事訴訟法第299 條第1 項前段，刑法第349 條
第1 項、第28條、第41條第1 項前段、第47條第1 項、第51條第
5款 ，刑法施行法第1 條之1 ，判決如主文。
本案經檢察官庚○○到庭執行職務。
中    華    民    國    98    年    10    月    22    日
                  刑事第七庭審判長    法  官   陳  箐
                                      法  官   林依蓉
                                      法  官   簡佩珺
以上正本證明與原本無異。
如不服本判決應於收受送達後十日內向本院提出上訴書狀，並應
敘述具體理由；其未敘述上訴理由者，應於上訴期間屆滿後二十
日內向本院補提理由書（均須按他造當事人之人數附繕本）「切
勿逕送上級法院」。
中    華    民    國    98    年    10    月    22    日
                                      書記官   蕭家玲
附錄論罪科刑法條：
中華民國刑法第349條
（普通贓物罪）
收受贓物者，處 3 年以下有期徒刑、拘役或 5 百元以下罰金。
搬運、寄藏、故買贓物或為牙保者，處 5 年以下有期徒刑、拘
役或科或併科 1 千元以下罰金。
因贓物變得之財物，以贓物論。
附表
┌──┬───────┬────┬───┐
│    │  品     名   │  數量  │單位  │
├──┼───────┼────┼───┤
│01  │前保桿        │   1    │ 組   │
├──┼───────┼────┼───┤
│02  │冰箱冷排      │   1    │ 組   │
├──┼───────┼────┼───┤
│03  │前葉子板      │   1    │ 組   │
├──┼───────┼────┼───┤
│04  │排檔桿        │   1    │ 組   │
├──┼───────┼────┼───┤
│05  │儀表板        │   1    │ 組   │
├──┼───────┼────┼───┤
│06  │乙炔切割器    │   1    │ 組   │
├──┼───────┼────┼───┤
│07  │引擎蓋        │   1    │ 片   │
├──┼───────┼────┼───┤
│08  │後車門        │   2    │ 片   │
├──┼───────┼────┼───┤
│09  │前車門        │   2    │ 片   │
├──┼───────┼────┼───┤
│10  │左右前大燈組  │   1    │ 組   │
├──┼───────┼────┼───┤
│11  │後廂蓋        │   1    │ 片   │
├──┼───────┼────┼───┤
│12  │車內座椅      │   4    │ 張   │
├──┼───────┼────┼───┤
│13  │冷氣風箱      │   1    │ 組   │
├──┼───────┼────┼───┤
│14  │輪胎          │   1    │ 組   │
├──┼───────┼────┼───┤
│15  │右後葉板      │   1    │ 組   │
├──┼───────┼────┼───┤
│16  │中柱車身      │        │      │
│    │（右側）      │   1    │ 組   │
├──┼───────┼────┼───┤
│17  │中柱車身      │        │      │
│    │（左側）      │   1    │ 組   │
├──┼───────┼────┼───┤
│18  │左前1／4切割車│        │      │
│    │身            │   1    │ 組   │
├──┼───────┼────┼───┤
│19  │右前1／4切割車│        │      │
│    │身            │   1    │ 組   │
├──┼───────┼────┼───┤
│20  │車頂蓋        │   1    │ 片   │
├──┼───────┼────┼───┤
│21  │左後葉板      │   1    │ 組   │
├──┼───────┼────┼───┤
│22  │後車燈        │   1    │ 組   │
├──┼───────┼────┼───┤
│23  │（車台）車身主│        │      │
│    │結構體        │   1    │ 組   │
├──┼───────┼────┼───┤
│24  │排氣尾管      │   1    │ 組   │
├──┼───────┼────┼───┤
│25  │傳動軸        │   1    │ 組   │
├──┼───────┼────┼───┤
│26  │避震器        │   1    │ 組   │
├──┼───────┼────┼───┤
│27  │方向機總成    │   1    │ 組   │
├──┼───────┼────┼───┤
│28  │後差速器      │   1    │ 組   │
├──┼───────┼────┼───┤
│29  │油箱          │   1    │ 組   │
├──┼───────┼────┼───┤
│30  │前差速器      │   1    │ 組   │
├──┼───────┼────┼───┤
│31  │右前三角架    │   1    │ 組   │
├──┼───────┼────┼───┤
│32  │腳架          │   1    │ 對   │
├──┼───────┼────┼───┤
│33  │手動起重器    │   1    │ 組   │
├──┼───────┼────┼───┤
│34  │拆卸汽車玻璃手│        │      │
│    │工具          │   1    │ 批   │
├──┼───────┼────┼───┤
│35  │車內遭破壞配線│   1    │ 批   │
├──┼───────┼────┼───┤
│36  │拆卸車體手工具│   1    │ 批   │
├──┼───────┼────┼───┤
│37  │行車電腦      │   1    │ 組   │
├──┼───────┼────┼───┤
│38  │車窗玻璃      │   4    │ 片   │
├──┼───────┼────┼───┤
│39  │方向盤        │   1    │ 組   │
├──┼───────┼────┼───┤
│40  │安全氣囊      │   1    │ 組   │
└──┴───────┴────┴───┘


司法院資訊處製作；財團法人民間司法改革基金會備份。
